臺灣基隆地方法院基隆簡易庭民事判決
110年度基簡字第275號
原      告  喬翌晴  

            袁慧珍  

共      同
訴訟代理人  喬政翔律師
被      告  許坤王  



上列當事人間請求損害賠償事件，原告提起刑事附帶民事訴訟（
109年度附民字第465號），經本院刑事庭移送前來，本院於民國
110年7月28日言詞辯論終結，判決如下：
    主  文
被告應給付原告袁慧珍新臺幣伍仟陸佰柒拾元，及自民國一○九
年十二月十七日起至清償日止，按週年利率百分之五計算之利息
。
被告應給付原告喬翌晴新臺幣貳萬柒仟壹佰伍拾元，及自民國一
○九年十二月十七日起至清償日止，按週年利率百分之五計算之
利息。
原告其餘之訴駁回。
本判決第一項於原告袁慧珍以新臺幣壹仟捌佰玖拾元為被告供擔
保後，得假執行。
本判決第二項於原告喬翌晴以新臺幣玖仟零伍拾元為被告供擔保
後，得假執行。
原告其餘假執行之聲請駁回。
    事實及理由
一、按訴狀送達後，原告不得將原訴變更或追加他訴，但擴張或
    減縮應受判決事項之聲明者，不在此限，民事訴訟法第255
    條第1項第3款定有明文。次按不變更訴訟標的，而補充或更
    正事實上或法律上之陳述者，非為訴之變更或追加，民事訴
    訟法第256條亦已明定。查原告於民國109年12月16日向本院
    刑事庭提起附帶民事訴訟時原就應給付原告喬翌晴部分聲明
    ：「被告應給付原告新臺幣（下同）151,150元」，依其起
    訴狀內所載理由，請求所本之基礎事實分別為：⑴就醫費用6
    70元；⑵鏡架修復費用1,480元；⑶精神慰撫金150,000元；從
    而，原告於附帶民事訴訟起訴狀上就此部分訴之聲明所請求
    之金額應係前開金額之加總即152,150元，而非訴之聲明所
    載之151,150元。嗣原告於110年7月28日本院言詞辯論時將
    上開訴之聲明金額，由151,150元更正為152,150元（見本院
    110年7月28日言詞辯論筆錄第1頁）；核原告就此部分係更
    正原先明顯之誤算，致其訴之聲明中向被告請求之金額由15
    1,150元擴張為152,150元，核非訴之變更及追加，揆諸前揭
    規定，此部分應受判決事項之擴張自應准許。
二、原告起訴主張：
　　被告於109年3月8日上午9時2分許，在基隆市○○區○○路00號
    南興市場內，因不滿袁慧珍與喬翌晴母女二人併肩走在前方
    阻擋其去路，基於傷害之犯意，徒手大力推袁慧珍之左手臂
    將其推開，越過袁慧珍與喬翌晴往前走，致袁慧珍受有左上
    臂瘀青之傷害；喬翌晴見母親袁慧珍遭受許坤王暴力相向，
    遂上前理論，將手搭上許坤王的肩膀，許坤王誤認遭受攻擊
    ，明知出手毆打人之臉部可能毀損臉上所戴眼鏡，另基於傷
    害之故意及縱使毀損他人物品，亦不違背其本意之不確定故
    意，出手毆打喬翌晴之左臉、頭部及身體，致喬翌晴臉上所
    戴眼鏡掉落，造成鏡架變形、鏡片磨損而不堪使用，喬翌晴
    並受有左眼點狀角膜炎、左顴骨及雙側上肢鈍挫傷等傷害，
    爰依侵權行為法律關係，請求被告負損害賠償責任如下：
　㈠原告袁慧珍部分：
　⒈醫療費用670元，有基隆長庚紀念醫院費用收據1紙為憑。
　⒉精神慰撫金150,000元。　　
　㈡原告喬翌晴部分：
　⒈醫療費用670元，有基隆長庚紀念醫院費用收據1紙為憑。
　⒉鏡架修復費用1,480元，有JINS保固書及保固說明各1份可按
    。
　⒊精神慰撫金150,000元。
　㈢爰聲明：⑴被告應給付原告袁慧珍150,670元及自起訴狀繕本
    送達翌日起至清償日止，按週年利率5%計算之利息；⑵被告
    應給付原告喬翌晴152,150元及自起訴狀繕本送達翌日起至
    清償日止，按週年利率5%計算之利息；⑶原告願供擔保請准
    宣告假執行。
三、被告則以：就原告2人就醫各自支付之670元及原告喬翌晴鏡
    架修復費用1,480元部分，合計2,820元（計算式：670元＋67
    0元＋1,480元＝2,820元），均願意賠償，但原告2人各請求之
    精神慰撫金150,000元部分則不願意給付等語，並聲明：原
    告之訴逾2,820元部分駁回。　　
四、本院之判斷：
　㈠按因故意或過失，不法侵害他人之權利者，負損害賠償責任
    ，民法第184條第1項前段定有明文。經查，原告上開主張之
    事實，業經本院刑事庭於109年12月31日以109年度訴字第71
    3號刑事判決認定被告分別對原告袁慧珍、喬翌晴犯傷害罪
    ，各判處拘役5日、30日，應執行拘役33日確定等情，有該
    判決存卷可稽，又有被告之臺灣高等法院被告前案紀錄表在
    卷可按，堪以認定。是被告對傷害原告袁慧珍、喬翌晴之發
    生自應負故意責任，且其故意行為與原告分別受傷之結果有
    相當因果關係，原告依民法第184條第1項規定請求被告對其
    負侵權行為損害賠償責任，洵屬有據。且就原告袁慧珍請求
    之醫療費用670元、原告喬翌晴請求之醫療費用670元及鏡架
    修復費用1,480元部分，被告亦不爭執，是原告2人就上開部
    分之請求，均應予准許。　　
　㈡次按不法侵害他人之身體、健康、名譽、自由、信用、隱私
    、貞操，或不法侵害其他人格法益而情節重大者，被害人雖
    非財產上之損害，亦得請求賠償相當之金額、第195條第1項
    分別定有明文。而法院對於精神慰撫金之量定，應斟酌雙方
    之身分、地位、資力、實際加害情形與被害人所受之痛苦及
    其他各種情形核定之（最高法院85年度台上字第460號判決
    意旨參照）。原告袁慧珍、喬翌晴因被告之行為而受有傷害
    ，原告自均得依前開規定，請求被告給付精神慰撫金。爰依
    被告傷害行為之過程、原因、原告分別所受傷害之嚴重程度
    ，佐以兩造之學經歷及現職、收入，業經兩造於警詢時即已
    陳明在卷（臺灣基隆地方檢察署109年度偵字第1661號卷第9
    頁、第25頁、第31頁），並有稅務電子閘門財產所得調件明
    細表可查（見限制閱覽卷，因事涉兩造之個人資料，自不宜
    於判決內逐一盤點）等一切情形，認原告袁慧珍請求精神慰
    撫金5,000元、原告喬翌晴請求精神慰撫金25,000元，尚屬
    允當，原告2人逾此部分之請求，尚非可採。
　㈢從而原告袁慧珍請求被告給付5,670元（計算式：670元＋5,00
    0元＝5,670元）、原告喬翌晴請求被告給付27,150元（計算
    式：670元＋1,480元＋25,000元＝27,150元），為有理由。逾
    此範圍之請求，則乏所憑。
　㈣給付無確定期限者，債務人於債權人得請求給付時，經其催
    告而未為給付，自受催告時起，負遲延責任。其經債權人起
    訴而送達訴狀，與催告有同一之效力；又遲延之債務，以支
    付金錢為標的者，債權人得請求依法定利率計算之遲延利息
    ；應付利息之債務，其利率未經約定，亦無法律可據者，週
    年利率為5%，民法第229條第2項、第233條第1項前段、第20
    3條分別定有明文，原告自得按上開規定請求被告給付自起
    訴狀繕本送達翌日即109年12月17日起，依週年利率5%算遲
    延利息。
五、綜上所述，原告依侵權行為法律關係，訴請被告分別給付原
    告袁慧珍5,670元、給付原告喬翌晴27,150元，及自刑事附
    帶民事訴訟起訴狀繕本送達翌日即109年12月17日(見本院附
    民卷第3頁原告簽收之日期)起至清償日止，按週年利率5%計
    算之利息，為有理由，應予准許。逾此部分，為無理由，應
    予駁回。
六、本件事證已臻明確，到庭兩造其餘陳述及所提證據，經審酌
    後認與判決結果不生影響，爰不予逐一論列，附此敘明。
七、本件係為民事訴訟法第427條第1項訴訟標的金額50萬元以下
    之財產權訴訟，適用簡易訴訟程序所為被告部分敗訴之判決
    ，爰依同法第389條第1項第3款之規定，依職權就原告勝訴
    部分宣告假執行，並依同法第392條第1項之規定，依職權酌
    定相當之擔保金；原告雖陳明願供擔保聲請假執行，惟其聲
    明僅促使法院職權發動，爰就其勝訴部分不另為假執行准駁
    之諭知。至原告其餘敗訴部分，其假執行之聲請即失所依附
    ，應併予駁回。
八、又法院為終局判決時，應依職權為訴訟費用之裁判，民事訴
    訟法第87條第1項雖有明文。然本件原告係提起本件刑事附
    帶民事訴訟，經本院刑事庭依刑事訴訟法第504條第1項移送
    前來，依同條第2項規定免納裁判費，且訴訟中並無其他訴
    訟費用之發生，故本院自毋庸為訴訟費用裁判之諭知。
九、據上論結，本件原告之訴為一部有理由、一部無理由，依民
    事訴訟法第436條第2項、第389條第1項第3款、第392條第1
    項，判決如主文。
中　　華　　民　　國　　110 　年　　8 　　月　　11　　日
                  基隆簡易庭法　官　李謀榮　　　　　
以上正本係照原本作成。
如對本判決上訴，須於判決送達後20日內向本院提出上訴書狀，
上訴於本院合議庭，並按他造當事人之人數附具繕本。如委任律
師提起上訴者，應一併繳納上訴審裁判費。
中　　華　　民　　國　　110 　年　　8 　　月　　11　　日
                            書記官　鄭又綾